【裁判字號】    89,訴,522
【裁判日期】    891215
【裁判案由】    偽造文書
【裁判全文】
臺灣嘉義地方法院刑事判決                          八十九年度訴字第五二二號
    公  訴  人  臺灣嘉義地方法院檢察署檢察官
    被      告  甲○○
右列被告因偽造文書案件，經檢察官提起公訴 (八十九年度偵字第四九一四號)，本
院判決如左：
    主  文
甲○○行使偽造私文書，足以生損害於他人，處有期徒刑參月。緩刑參年。
扣案之內政部警政署國道公路警察局舉發違反道路交通管理事件通知單，公警局字（
８４）第九九六五四六號「通知聯」、「移送聯」、「覆聯」上偽造之「許望泰」
署押各壹枚，沒收之。
    事  實
一、甲○○於八十八年八月三十日上午五時二十二分許，無汽車駕駛執照仍違規駕駛
    車牌號碼ＵＷ─○六六七號自小客車，行經國道北向二○八公里處，遭交通警察
    欄下盤查，詎甲○○為免被開告發單處罰，竟冒用友人「許望泰」名義，在內政
    部警政署國道公路警察局公警局字（８４）第九九六五四六號舉發違反道路交通
    管理事件通知單之被通知人通知聯上，偽造「許望泰」之署押一枚（經複寫於移
    送聯、覆聯），以示業收受該告發通知單，再交還執勤之交通警員收執，持以行
    使，足生損害於該交通管理單位受理該件文書之正確性及許望泰之權益，嗣於八
    十九年八月七日下午五時二十二分許，在嘉義縣嘉一五七線三八‧五公里處，為
    警攔截查獲。
二、案經嘉義縣警察局朴子分局報告臺灣嘉義地方法院檢察署檢察官偵查起訴。
    理  由
一、右揭事實，業據被告甲○○於本院審理中坦承不諱，復有內政部警政署國道公路
    警察局公警局字（８４）第九九六五四六號舉發違反道路交通管理事件通知單「
    通知聯」、「移送聯」、「覆聯」各一張在卷可資佐證，足認被告之自白與事實
    相符，本件事證明確，被告犯行堪以認定。
二、被告在警員填發之舉發違反道路交通管理事件通知單「通知聯」之「收受通知聯
    者簽章」欄內偽造「許望泰」之署押一枚後（複製於「移送聯」、「覆聯」一枚
    ），交回執勤之警員處理，顯已就該文書之內容有所主張，並足生損害於警察機
    關對於道路交通管理之正確性及許望泰。是核被告所為，係犯刑法第二百十六條
    行使同法第二百十條之偽造私文書罪，其因複寫之結果同時於一式三聯之另份之
    「回覆聯」、「移送聯」上偽造「許望泰」之署押各一枚，係屬一行為。偽造署
    押為偽造私文書之階段行為，偽造後復持以行使，偽造之低度行為為行使之高度
    行為所吸收，均不另論罪。爰審酌被告犯罪之動機、目的、手段、品行、所受刺
    激、智識程度、所生危害及犯罪後坦承犯行，態度良好等一切情狀，量處如主文
    所示之刑。惟查被告前未曾受有期徒刑以上刑之宣告，此有臺灣高等法院被告全
    國前案紀錄表、臺灣嘉義地方法院檢察署刑案資料查註紀錄各一份在卷可查，茲
    念被告因一時貪慾圖便，短於思慮，致觸犯本案犯行，犯後已表悔悟，經本次罪
    刑之宣告後，當已知所警惕，信無再犯之虞，本院認為對其所宣告之刑，以暫不
    執行為適當，爰併予宣告緩刑三年。扣案之內政部警政署國道公路警察局舉發違
    反道路交通管理事件通知單，公警局字（８４）第九九六五四六號「通知聯」、
    「移送聯」、「覆聯」上偽造之「許望泰」署押各一枚（警訊卷第四頁、審判卷
    第二四頁），均依刑法第二百十九條之規定宣告沒收。
據上論斷，應依刑事訴訟法第二百九十九條第一項前段，刑法第二百十六條、第二百
十條、第二百十九條，判決如主文。
本案經檢察官林俊良到庭執行職務。
中      華      民      國    八十九    年     十二     月     十五     日
                                      臺灣臺北地方法院刑事第一庭
                                          法  官  蔡  廷  宜
右正本證明與原本無異。
如不服本判決，應於判決送達後十日內，向本院提出上訴狀。
中      華      民      國    八十九    年     十二     月     十五    日
                                          書記官  尹  玉  琪
附錄本案論罪科刑法條全文
刑法第二百十六條
行使第二百十條至第二百十五條之文書者，依偽造、變造文書或登載不實事項或使登
載不實事項之規定處斷。
刑法第二百十條
偽造、變造私文書，足以生損害於公眾或他人者，處五年以下有期徒刑。


司法院資訊處製作；財團法人民間司法改革基金會備份。
